【裁判字號】    97,上易,1571
【裁判日期】    970924
【裁判案由】    違反毒品危害防制條例
【裁判全文】
臺灣高等法院臺中分院刑事判決        97年度上易字第1571號
上  訴  人  臺灣南投地方法院檢察署檢察官
被      告  乙○○
上列上訴人因被告違反毒品危害防制條例案件，不服臺灣南投地
方法院97年度易字第463號中華民國97年7月29日第一審判決（起
訴案號：臺灣南投地方法院檢察署 97年度毒偵字第788號），提
起上訴，本院判決如下：
    主  文
原判決撤銷。
乙○○施用第二級毒品，處有期徒刑伍月，如易科罰金，以新台
幣壹仟元折算壹日。扣案第二級毒品甲基安非他命壹包（驗餘數
量零點伍伍零公克，及含甲基安非他命之外包裝袋壹個）沒收
銷燬。
    犯罪事實
一、乙○○前於民國96年間因施用第二級毒品案件，經臺灣南投
    地方法院以96年度毒聲字第 178號裁定送觀察、勒戒後，認
    無繼續施用毒品傾向，於 96年9月21日執行完畢，並由臺灣
    南投地方法院檢察署檢察官於 96年9月26日以96年度毒偵字
    第1279號為不起訴處分確定。又於96年間因持有第一級毒品
    案件，經臺灣南投地方法院以 96年度投刑簡字第828號判處
    有期徒刑3月確定；另於 96年間因施用第二級毒品案件，經
    臺灣臺中地方法院以97年度易字第695號判處有期徒刑4月確
    定；上開2案經定執行刑為有期徒刑6月確定，於97年8月4日
    易科罰金執行完畢（於本案不構成累犯）。乙○○於前開觀
    察、勒戒處分執行完畢釋放後 5年內，復基於施用第二級毒
    品之犯意，於 97年5月2日上午7時許，在南投縣草屯鎮○○
    里○○路346號10樓之1住處，以將甲基安非他命置於玻璃管
    吸食器內用火燒烤後，再吸食其煙霧方式，施用第二級毒品
    甲基安非他命乙次。嗣於同日中午12時50分許，途經南投縣
    埔里鎮○○里○○街 122號前，因行跡可疑遭警盤查而查獲
    ，並扣得甲基安非他命1包（驗餘數量 0.3550公克，及含甲
    基安非他命之外包裝袋 1個），且經警採集其尿液送驗，結
    果呈甲基安非他命陽性反應，而查悉上情。
二、案經南投縣政府警察局草屯分局報告臺灣南投地方法院檢察
    署檢察官偵查起訴。
    理  由
一、上開事實，業經被告乙○○於警偵訊、原審及本院審理時均
    自白不諱，且有南投縣政府警察局草屯分局委託鑑驗尿液代
    號與真實姓名對照表、詮昕科技股份有限公司 97年5月16日
    報告編號第00000000號濫用藥物尿液檢驗報告、行政院衛生
    署草屯療養院 97年5月13日草療鑑字第0970003972號鑑定書
    、照片6幀等各1份附卷可稽，並有第二級毒品甲基安非他命
    1 包（驗餘數量0.3550公克，及含甲基安非他命之外包裝袋
    1 個）扣案足佐，足徵被告之自白與事實相符。復查被告前
    於96年間因施用第二級毒品案件，經臺灣南投地方法院以96
    年度毒聲字第 178號裁定送觀察、勒戒後，認無繼續施用毒
    品之傾向，於 96年9月21日執行完畢，有臺灣高等法院被告
    前案紀錄表在卷可參，其於觀察、勒戒執行完畢後 5年內再
    犯本件施用毒品罪，應依毒品危害防制條例第 23條第2項之
    規定依法論科。
二、按甲基安非他命屬毒品危害防制條例第 2條第2項第1款所指
    之第二級毒品，不得非法施用。是核被告所為，係犯毒品危
    害防制條例第 10條第2項之施用第二級毒品罪。其持有第二
    級毒品之行為，意在供己施用，故其施用前後持有之低度行
    為，應為施用之高度行為所吸收，不另論罪。再查被告於96
    年間因持有第一級毒品案件，經臺灣南投地方法院以96年度
    投刑簡字第828號判處有期徒刑3月確定；另於96年間因施用
    第二級毒品案件，經臺灣臺中地方法院以 97年度易字第695
    號判處有期徒刑4月確定；上開2案經定執行刑為有期徒刑 6
    月確定，於97年8月4日易科罰金執行完畢，有臺灣高等法院
    被告前案紀錄表 1份附卷可參，其於上開有期徒刑執行完畢
    前於97年5月2日即再犯本件有期徒刑以上之罪，故本案不構
    成累犯，併此敘明。
三、原審法院認被告犯罪事證明確，予以論罪科刑，固非無見，
    惟查本案被告非屬累犯，業如前述，原審判決論被告為累犯
    ，尚有未洽。又被告僅犯一罪，原審判決竟謂「並定其應執
    行刑」，且被告符合宣告易科罰金之要件，原審判決未說明
    「並諭知易科罰金之折算標準」，另扣案之透明結晶物 1包
    ，為查獲之第二級毒品甲基安非他命，原審判記載為查獲之
    第二級毒品「海洛因」，均有未合。檢察官上訴意旨指摘被
    告非為累犯，為有理由。原判決既有上述可議之處，即屬無
    可維持，自應由本院撤銷改判。爰審酌被告因施用毒品犯行
    ，業經觀察、勒戒執行完畢，仍無視國家杜絕毒品之政策，
    猶再施用第二級毒品，實非可取，惟施用毒品係對於自身健
    康之戕害行為，對他人權益尚無損害，且其犯後尚知坦承犯
    行等一切情狀，量處如主文第二項所示之刑，並諭知易科罰
    金之折算標準。扣案之透明結晶物 1包，經送行政院衛生署
    草屯療養院鑑定結果，檢出第二級毒品甲基安非他命，有該
    院97年5月13日草療鑑字第0970003972號鑑定書1份在卷可稽
    ，則該扣案之透明結晶物1包（驗餘淨重共計 0.3550公克，
    及含甲基安非他命之外包裝袋 1個，因空包裝袋尚有甲基安
    非他命之殘渣，無從分析剝離，應視同毒品整體），為查獲
    之第二級毒品甲基安非他命，屬違禁物，應依毒品危害防制
    條例第18條第1項前段規定沒收銷燬。
據上論結，應依刑事訴訟法第369條第1項前段、第364條、第299
條第1項前段，毒品危害防制條例第 10條第2項、第18條第1項前
段，刑法第11條、第41條第1項前段，判決如主文。
本案經檢察官甲○○到庭執行職務。
中    華    民    國    97    年    9     月    24    日
          刑事第八庭    審判長法  官  羅  得  村
                              法  官  劉  榮  服
                              法  官  張  靜  琪
上列正本證明與原本無異。
不得上訴。
                              書記官  陳  俞  豪
中    華    民    國    97    年    9     月    24    日
附錄本案論罪科刑法條全文：
毒品危害防制條例第10條：
施用第一級毒品者，處 6 月以上 5 年以下有期徒刑。
施用第二級毒品者，處 3 年以下有期徒刑。


司法院資訊處製作；財團法人民間司法改革基金會備份。
